臺灣臺南地方法院民事裁定
                                110年度司財管字第8號
聲  請  人  陳明發  
            黃仁輝  
前列二人之送達代收人  蔡敏如    

關  係  人  財政部國有財產署南區分署

法定代理人  黃莉莉  
上列聲請人聲請選任財產管理人事件，本院裁定如下：
    主  文
選任財政部國有財產署南區分署為失蹤人黃相（男/為臺南市○○
區○○段000號土地之共有人）之財產管理人。
聲請程序費用新臺幣壹仟元由聲請人負擔。
    理  由
一、按失蹤人失蹤後，未受死亡宣告前，其財產之管理，依非訟
    事件法之規定。又關於失蹤人之財產管理事件，專屬其住所
    地之法院管轄；失蹤人未置財產管理人者，其財產管理人依
    下列順序定之：㈠配偶，㈡父母，㈢成年子女，㈣與失蹤人同居
    之祖父母，㈤家長；不能依前項規定定財產管理人時，法院
    得因利害關係人或檢察官之聲請，選任財產管理人，民法第
    10條、家事事件法第142條第1項、第143條第1項及第2項分
    別定有明文。至所謂失蹤，係指失蹤人離去其最後住所或居
    所，而陷於生死不明之狀態而言（最高法院85年度臺抗字第
    328號裁判意旨參照）。
二、本件聲請意旨略以：聲請人與黃相共有臺南市○○區○○段000
    地號土地（下稱系爭土地），又依系爭土地登記謄本所載，
    其登記住址為「臺南縣○○鄉○○○00號」，然臺南○○○○○○○○函
    覆查無失蹤人黃相設籍於前揭地址之戶籍資料。為利分割共
    有土地訴訟之進行，聲請人自得以利害關係人身分，聲請鈞
    院准予就失蹤人黃相選任財產管理人等語。
三、經查，聲請人主張之上揭事實，有聲請人提出之臺南市○○區
    ○○段000地號土地登記簿謄本及臺南○○○○○○○○
    南市歸仁戶字第1100055991號函在卷可參。另本院於另案(
    即109年度司繼字第3428號)依職權調取相關戶政資料及前揭
    土地歷來權力變定資料顯示，均查無失蹤人黃相之相關戶籍
    設立及遷移等資料，此據本院依職權調閱本院109年度司繼
    字第3428號卷宗查明無誤，是聲請人主張查無上開土地之共
    有人黃相之年籍、住居所等戶籍登記資料，且無法聯絡，而
    認黃相為失蹤人，堪可採信。從而，黃相既已失蹤多年，且
    無法定財產管理人，確有選任財產管理人之必要。再財產管
    理人之選任係屬法院之職權，其職務涉及公益性，除應注意
    財產管理之適切性外，尚須兼顧被選任人管裡財產事務之能
    力與利害關係等綜合判斷之，考量財政部國有財產署南區分
    署基於管理國有財產之權責，由其任失蹤人之財產管理人，
    執行管理財產職務，尚屬適當，故聲請人基於利害關係人身
    分提出本件聲請，於法並無不合，應予准許，爰依法選任財
    政部國有財產署南區分署為失蹤人之財產管理人，以管理其
    財產。
四、依家事事件法第97條，非訟事件法第21條第1項前段，裁定
    如主文。
中　　華　　民　　國　　111 　年　　8 　　月　　31　　日
                  家事法庭  司法事務官　  陳敬程
以上正本係照原本作成。
如對本裁定抗告須於裁定送達後10日內向本院提出抗告狀，並應
繳納抗告費新台幣1000元整。
中　　華　　民　　國　　111 　年　　8 　　月　　31　　日
                            書  記  官　  陳惠芳